【裁判字號】    89,易,4415
【裁判日期】    900208
【裁判案由】    贓物
【裁判全文】
臺灣板橋地方法院刑事判決                        八十九年度易字第四四一五號
    公  訴  人  臺灣板橋地方法院檢察署檢察官
    被      告  甲○○
右列被告因贓物案件，經檢察官提起公訴（八十九年度偵字第一四六四八號），本院
判決如左：
    主  文
甲○○收受贓物，處有期徒刑伍月，如易科罰金，以佰元折算壹日。
    事  實
一、甲○○曾於民國（下同）八十三年間，因違反麻醉藥品管理條例及槍砲彈藥刀械
    管制條例案件，經臺灣高等法院分別判處有期徒刑六月及三月，並定其應執行為
    有期徒刑八月確定，同年間，復因違反藥事法案件，經臺灣臺北地方法院判處有
    期徒刑二月確定，八十四年間，因殺人未遂及贓物案件，經臺灣士林地院分別判
    處有期徒刑五年六月及三月，並定其應執行刑為五年七月，嗣其殺人未遂部分經
    提起上訴（贓物部分確定），由臺灣高等法院撤銷原判決，改依傷害罪判處有期
    徒刑二年八月確定，嗣並就其贓物及傷害罪刑部分，定應執行刑為二年九月，同
    年間，又因違反肅清煙毒條例案件，經臺灣雲林地方法院判處有期徒刑三年二月
    確定，嗣一併與上述違反麻醉藥品管理條例、槍砲彈藥刀械管制條例、藥事法案
    件之罪刑部分（分別為有期徒刑六月、三月、二月），定其應執行刑為三年十月
    ，八十五年間，因違反麻醉藥品管理條例案件，經臺灣桃園地方法院判處有期徒
    刑八月確定，其後併執行上開宣告刑，於八十五年四月二十五日入監服刑（惟刑
    期自八十四年八月十六日起算，指揮書執畢日期為九十一年九月二十四日，縮刑
    期滿日期為九十一年六月二十六日），甫於八十七年九月二十二日因縮短刑期假
    釋出監（不構成累犯），猶不知悛悔，於八十七年十一月二十七日至同年十二月
    六日凌晨間之某日，在臺北縣汐止市○○路八一巷十五弄十九號，明知友人黃仁
    忠（另案由臺灣板橋地方法院檢察署檢察官偵辦中）所持有懸掛ＣＴ─八五一五
    號車牌之自用小客車一輛，係來路不明之贓車（該車車牌號碼應為ＣＲ─九一七
    一號，係黃仁忠於八十七年十一月五日下午二時三十分許，在臺北市○○區○○
    街二四號前，趁車主葉雲興不及防備之際，強取汽車鑰匙發動引擎駛離者；另Ｃ
    Ｔ─八五一五號車牌，亦係黃仁忠於同年月二十七日，在位於臺北縣三重市○○
    街之「玫瑰停車場」內，趁ＣＴ─八五一五號自用小客車車主林倍賢不注意之際
    ，竊取得手，並改懸掛於上開ＣＲ─九一七一號自用小客車者），仍向黃仁忠借
    得該車供己使用，而收受贓物，迨同年十二月六日凌晨一時許，復於臺北縣永和
    市中正橋頭之某豆漿店前，將上開自用小客車轉借予另名友人陳友才使用（陳友
    才涉收受贓物罪部分，業經判處罪刑確定），嗣於同年十二月十九日下午二時許
    ，陳友才駕駛該車行經臺北市林森北、民生東路交岔口，為警攔檢查獲，並移送
    由臺灣板橋地方法院檢察署檢察官偵辦後，始於該案偵查中查悉上情。
二、案經臺灣板橋地方法院檢察署檢察官自動檢舉偵查起訴。
    理  由
一、訊據被告甲○○矢口否認有收受贓物犯行，辯稱：伊僅係居間連繫陳友才向黃仁
    忠借用上開自用小客車，彼等三人於八十七年十二月六日凌晨一時許，在臺北縣
    永和市中正橋頭之某豆漿店前會合，由黃仁忠逕行將該車交予陳友才，伊本身並
    未向黃仁忠借用該車，亦無收受贓物情事云云。惟查：依被告先後供述之內容觀
    之，其於偵查中原供稱上開自用小客車係黃仁忠在臺北市○○區○○路西園橋附
    近路旁交付予陳友才云云，嗣於本院審理時竟又改稱該車係黃仁忠在臺北縣永和
    市中正橋頭之某豆漿店前交付予陳友才云云，被告對於交付車輛地點之重要關鍵
    事項，先後供述內容顯有歧異矛盾，則其上開辯解是否確與事實相符，已非無疑
    ，且上開自用小客車係陳友才於八十七年十二月六日凌晨一時許，在臺北縣永和
    市中正橋頭之某豆漿店前，向被告借得使用者，迭據證人陳友才於警訊時及偵查
    中證述綦詳，而該輛自用小客車先前則係由黃仁忠在臺北縣汐止市○○路八一巷
    十五弄十九號借予被告使用者，亦據證人黃仁忠於偵查中證述無訛，堪認被告在
    客觀上確有於前述時、地向黃仁忠借用上開自用小客車之行為，參諸證人黃仁忠
    證稱其與陳友才並不認識，實無逕行借車予陳友才之可能，且證人黃仁忠於偵查
    中亦已坦承竊取上開自用小客車及車牌不諱，並無誣構被告俾脫免處分贓物罪責
    之必要，凡此益徵被告辯稱未向黃仁忠借用上開自用小客車云云，純屬事後卸責
    之詞，要無足採；次上開ＣＲ─九一七一號自用小客車，係黃仁忠於八十七年十
    一月五日下午二時三十分許，在臺北市○○區○○街二四號前，趁車主葉雲興不
    及防備之際，強取汽車鑰匙發動引擎駛離者，而ＣＴ─八五一五號車牌，則係黃
    仁忠於同年月二十七日，在位於臺北縣三重市○○街之「玫瑰停車場」內，趁該
    車車主林倍賢不注意之際，竊取得手，嗣並改懸掛於上開ＣＲ─九一七一號自用
    小客車者，業據證人黃仁忠於偵查中證述屬實，核與證人即被害人葉雲興及林倍
    賢於警訊時證述之情節相符，堪認上開被告向黃仁忠借用之自用小客車在性質上
    確屬贓物無訛，且該車既係遭黃仁忠擅自改換車牌者，自無正常合法之相關來源
    證明文件，詎被告竟仍逕行向黃仁忠借得該車供己使用，衡情尤難認其在主觀上
    毫無收受贓物之認識與意欲。綜上所述，本件事證已臻明確，被告犯行洵堪認定
    。
二、核被告所為，係犯刑法第三百四十九條第一項之收受贓物罪。爰審酌被告為貪圖
    自身一時便利，竟任意收受贓車駕乘使用，危害社會治安非輕，並參酌其素行狀
    況（如事實欄所載之前科情形，有臺灣高等法院刑案紀錄簡覆表一份附卷可查）
    及犯罪之手段、所生危害及犯罪後猶飾詞矯辯態度不佳等一切情狀，量處如主文
    所示之刑，並諭知易科罰金之折算標準，以示懲戒。
據上論斷，應依刑事訴訟法第二百九十九條第一項前段，刑法第三百四十九條第一項
、第四十一條第一項，罰金罰鍰提高標準條例第一條前段、第二條，判決如主文。
本案經檢察官張云綺到庭執行職務
中      華      民      國       九十       年     二     月     八     日
                                        臺灣板橋地方法院刑事第二庭
                                            法  官  王  屏  夏
右正本證明與原本無異。
如不服本判決，應於判決送達後十日內，向本院提出上訴狀。
                                            書記官  楊  璧  華
中      華      民      國       九十       年     二     月     八     日
附錄本案論罪科刑法條全文：
刑法第三百四十九條：
收受贓物者，處三年以下有期徒刑、拘役或五百元以下罰金。
搬運、寄藏、故買贓物或為牙保者，處五年以下有期徒刑、拘役或科或併科一千元以
下罰金。
因贓物變得之財物，以贓物論。


司法院資訊處製作；財團法人民間司法改革基金會備份。
